臺灣臺中地方法院刑事判決　　　　　　　96年度易字第2499號
公　訴　人　臺灣臺中地方法院檢察署檢察官
被　　　告　己○○　32歲民.
選任辯護人　陳慧芬律師
被　　　告　戊○○
選任辯護人　張智翔律師
　　　　　　詹仕沂律師
被　　　告　甲○○
指定辯護人　本院公設辯護人辛○○
上列被告等因詐欺等案件，經檢察官提起公訴（96年度偵字第
8361號）及追加起訴（96年度偵字第14345號），被告等聲請改
依協商程序而為判決，本院合議庭裁定由受命法官獨任進行認罪
協商程序，判決如下：
    主    文
己○○共同犯如附表一所示之罪，各處如附表一所示之刑，均減
刑如附表一所示之刑，如附表四所列之物，均沒收。應執行有期
徒刑壹年捌月，緩刑肆年，緩刑期間付保護管束，應於緩刑期滿
陸個月前，向指定之公益團體、地方自治團體或社區提供壹佰肆
拾小時之義務勞務。如附表四所列之物，均沒收。
戊○○共同犯如附表二所示之罪，各處如附表二所示之刑，均減
刑如附表二所示之刑，如附表四所列之物，均沒收。應執行有期
徒刑壹年月，緩刑肆年，緩刑期間付保護管束，應於緩刑期滿
陸個月前，向指定之公益團體、地方自治團體或社區提供壹佰肆
拾小時之義務勞務。如附表四所列之物，均沒收。
甲○○共同犯如附表三所示之罪，累犯，各處如附表三所示之刑
，均減刑如附表三所示之刑，如附表四所列之物，均沒收。應執
行有期徒刑壹年貳月，如附表四所列之物，均沒收。
　　犯罪事實及理由
一、甲○○曾因恐嚇取財案件，經臺灣高等法院判處有期徒刑三
    年四月確定，於民國九十三年五月二十四日縮刑期滿執行完
    畢，猶不知悔改。甲○○復與己○○、戊○○及「許秉錫」
    等數名年籍不詳之成年人，基於意圖為自己不法所有之犯意
    聯絡，自九十五年九月起，由在中國大陸之「許秉錫」指示
    己○○派甲○○至臺中縣大雅鄉○○路與雅潭路口附近之「
    第一薑母鴨」店外，以每個金融機構人頭帳戶新臺幣（下同
    ）一萬元之代價，向年籍不詳之女子「吳小姐」蒐購得(一)、
    林志嘉向臺灣土地銀行豐原分行申請開立之帳號0000000000
    00號人頭帳戶；(二)、王君宇向復華商業銀行竹北分行申請開
    立之帳號0000000000000000號人頭帳戶；(三)、張恩綺向新竹
    國際商業銀行竹南分行申請開立之帳號00000000000000號等
    人頭帳戶之存摺、金融卡及密碼後，由甲○○將所購得人頭
    帳戶資料回報己○○，再由己○○將人頭帳戶資料通知中國
    大陸之「許秉錫」等同夥，旋該集團年籍不詳之成年人即自
    中國大陸撥打電話至臺灣，為下列之詐欺取財或恐嚇取財犯
    行：
(一)、九十五年九月間某日，張朝欽在網際網路上誤信該集團「投
    資網路賭博」之廣告，而與該集團聯絡，該集團不詳年籍之
    成年人，即於九十六年一月間，撥打電話向張朝欽詐稱「須
    匯款十萬元投資香港網路賭博」等語，致張朝欽陷於錯誤，
    而於九十六年一月十九日，匯款十萬元至上開林志嘉之臺灣
    土地銀行豐原分行帳戶內。
(二)、九十五年十月間，陳炫在網際網路上誤信該集團「投資網
    路賭博」之廣告，與該集團聯絡後，該集團成員即於九十六
    年一月間某日，撥打電話給陳炫，以「陳炫之前賭輸之
    十七萬元，若不清償，會讓陳炫無法在公司及家中待下去
    ，會到公司堵陳炫」等語恐嚇，致陳炫心生畏懼，而於
    九十六年一月十九日，匯款十三萬元至上開林志嘉臺灣土地
    銀行豐原分行帳戶內。
(三)、九十五年十月間，丁○○在網際網路上之聊天室，認識一位
    自稱「黃宣」之女子，「黃宣」向其表示有門路投資香港六
    合彩賭博，數日後，更詐稱丁○○投資中獎二百萬元，惟須
    先繳交娛樂稅，致丁○○陷於錯誤，而於九十六年一月二十
    五日，匯款十萬八千五百五十元至上開王君宇之復華商業銀
    行竹北分行帳戶內。
(四)、九十五年十二月間，乙○○經由網路ＭＳＮ（即時通）認識
    一名暱稱「葉曉秋」之女子，該女子向乙○○謊稱須借用其
    個人資料開戶以投資香港網路球類賭博，乙○○不疑有詐，
    即將其個人資料告知該女子，嗣於九十五年十二月底，該女
    子又透過網路即時通告知：因投資網路賭博，已積欠二十餘
    萬元無力償還，須由乙○○出面處理等語，乙○○未予理會
    ，又於九十六年一月初接獲不明男子之電話，向其恐嚇稱：
    如不處理債務的話，他知道乙○○的住家及公司資料，會親
    自來向其要債等語，致乙○○心生畏懼，而於九十六年一月
    二十六日，匯款十萬元至上開王君宇之復華商業銀行竹北分
    行帳戶內。
(五)、九十五年十二月初，丙○○經由網路ＭＳＮ（即時通）認識
    一暱稱「小Ｐ」之女子，該女子向丙○○謊稱須借用其個人
    資料開戶以投資香港網路球類賭博，丙○○不疑有詐，即將
    其個人資料告知該女子，嗣於九十六年一月初，該女子又透
    過網路ＭＳＮ向丙○○告知：其因投資網路投資賭博，已賺
    得八百萬元，惟係以丙○○名義開戶，故要丙○○出面處理
    等語，丙○○遂撥打電話至澳門聯繫，該集團成員又向其詐
    稱：須付稅金一百二十七萬元等語，致丙○○陷於錯誤，而
    於九十六年一月三十日，匯款三十萬元至上開張恩綺之新竹
    國際商業銀行竹南分行帳戶內。
(六)、九十五年十二月間，壬○○經由網路ＭＳＮ（即時通）認識
    一名暱稱「芳芳」之女子，該女子向壬○○謊稱須借用其資
    料開戶以投資香港網路球類賭博，壬○○不疑有詐，即將其
    個人資料告知該女子，嗣於九十六年二月間，該女子又透過
    網路ＭＳＮ要求壬○○投資六萬元，並向壬○○恐嚇稱：如
    不匯款的話，要報復其家人，對其家人不利等語，致壬○○
    心生畏懼，而於九十六年二月八日，匯款六萬元至上開張恩
    綺之新竹國際商業銀行竹南分行帳戶內。
(七)、九十五年十二月間，庚○○經由網路ＭＳＮ（即時通）、聊
    天室認識一名自稱「劉靜宜」之女子，該女子向庚○○謊稱
    其公司係從事職業運動賭博，要庚○○與其合夥投資職業運
    動賭博，庚○○不疑有詐，遂填寫一份「ＡＣ米蘭運動娛樂
    王」之會員申請書寄給該女子，嗣於九十六年二月間，該女
    子又透過網路ＭＳＮ要求庚○○投資十五萬元，並向庚○○
    詐稱：可以請分析師幫忙操盤，能贏更多錢等語，致庚○○
    陷於錯誤，而於九十六年二月九日，匯款十五萬元至上開張
    恩綺之新竹國際商業銀行竹南分行帳戶內。
        上開犯罪行為得逞後，己○○即指示甲○○或戊○○持
    上開帳戶之金融卡至提款機將詐欺取財或恐嚇取財所得之款
    項提領一空，己○○可從領得之款項中抽取百分之五牟利，
    負責提款之甲○○或戊○○亦可從領得之款項中抽取百分之
    五牟利。其餘款項則匯交中國大陸之同夥。
二、證據：
(一)、被告己○○、甲○○、戊○○於本院審理時之自白。
(二)、被害人陳炫、張朝欽於警詢及偵查中之證述；被害人丁○○、乙○○、丙○○、壬○○、庚○○於警詢之證述；證人
    張恩綺、王君宇於警詢時之證述。
(三)、被害人之匯款資料影本七份、林志嘉上開臺灣土地銀行豐原
    分行帳戶之開戶資料及交易往來明細各一份、張恩綺上開新
    竹國際商業銀行竹南分行帳戶之開戶資料及交易往來明細各
    一份、王君宇上開復華商業銀行竹北分行帳戶之開戶資料及
    交易往來明細各一份、通訊監察書及通訊監察譯文、扣案物
    品照片三張。
(四)、如附表所示之扣押物品及自被告己○○處扣押取得之十六萬
    五千元。
三、本件經檢察官與被告於審判外達成協商之合意且被告已認罪
    ，其合意內容為：
(一)、被告己○○願受科刑範圍為：就所犯三次恐嚇取財犯行，各
    處有期徒刑七月，均減為有期徒刑三月又十五日；就所犯四
    次詐欺取財犯行，各處有期徒刑五月，均減為有期徒刑二月
    又十五日。應執行有期徒刑一年八月，緩刑四年，緩刑期間
    付保護管束，應於緩刑期滿六個月前，向指定之公益團體、
    地方自治團體或社區提供一百四十小時之義務勞務。
(二)、被告戊○○願受科刑範圍為：就所犯三次恐嚇取財犯行，各
    處有期徒刑六月，均減為有期徒刑三月；就所犯四次詐欺取
    財犯行，各處有期徒刑三月，均減為有期徒刑一月又十五日
    。應執行有期徒刑一年三月，緩刑四年，緩刑期間付保護管
    束，應於緩刑期滿六個月前，向指定之公益團體、地方自治
    團體或社區提供一百四十小時之義務勞務。
(三)、被告甲○○願受科刑範圍為：就所犯三次恐嚇取財犯行，各
    處有期徒刑七月，均減為有期徒刑三月又十五日；就所犯四
    次詐欺取財犯行，各處有期徒刑三月，均減為有期徒刑一月
    又十五日。應執行有期徒刑一年二月。
    經查，上開協商合意並無刑事訴訟法第四百五十五條之四第
    一項所列情形之一，被告聲請改依協商程序而為判決，本院
    爰不經言詞辯論，於協商合意範圍內為協商判決，合予敘明
    。
四、應適用之法條：刑事訴訟法第四百五十五條之四第二項、第
    四百五十五條之八，刑法第二十八條、第三百四十六條第一
    項、第三百三十九條第一項、第四十七條第一項、第五十一
    條第五款、第七十四條第一項第一款、第二款、第二項第五
    款、第九十三條第一項第二款、第三十八條第一項第二款，
    刑法施行法第一條之一第一項，中華民國九十六年罪犯減刑
    條例第二條第一項第三款、第七條、第十條第一項。
五、附記事項：
(一)、被告三人業與上開被害人七人達成和解，有本院調解程序筆
    錄六份及和解書一份附於本院卷可稽。
(二)、扣案之十六萬五千元，係自被告己○○處扣押取得，應係被
    告己○○因上開犯罪所取得，係屬贓物，應發還給被害人，
    爰不予宣告沒收。
六、本判決除有刑事訴訟法第四百五十五條之四第一項第一款、
    第二款、第四款、第六款、第七款所定情形之一，或違反同
    條第二項規定者外，不得上訴。
七、如不服本判決，應於收送達後十日內向本院提出上訴書狀（
    應敘述具體理由並附繕本）。
    上訴書狀如未敘述理由，應於上訴期間屆滿後二十日內補提
    理由書於本院。
中　　華　　民　　國　　96　　年　　10　　月　　18　　日
                  刑事第八庭    法  官  簡源希
以上正本證明與原本無異。
如不服本判決，應於收受送達後10日內向本院提出上訴書狀（應
敘述具體理由並附繕本）。
上訴書狀如未敘述理由，應於上訴期間屆滿後20日內補提理由書
狀於本院。（應敘述具體理由並附繕本）。
　　　　　　　　  　　　　　    書記官  張雅慧
中　　華　　民　　國　　96　　年　　10　　月　　18　　日
附錄論罪科刑法條：
刑法第346條第1項
  意圖為自己或第三人不法之所有，以恐嚇使人將本人或第三
　人之物交付者，處六月以上五年以下有期徒刑，得併科一千
　元以下罰金。
刑法第339條第1項
　意圖為自己或第三人不法之所有，以詐術使人將本人或第三人
　之物交付者，處五年以下有期徒刑、拘役或科或併科一千元以
  下罰金。
【附表一】：己○○應受之科刑及應沒收物
編號  罪名及（被害人）  宣告刑及減刑     　  應沒收物品
一、  詐欺取財罪　　    有期徒刑5月；減為    附表四所列
　　　（張朝欽）　　    有期徒刑2月又15日    之扣押物
二、  恐嚇取財罪　　　　有期徒刑7月；減為　　附表四所列
　　　（陳炫）　      有期徒刑3月又15日    之扣押物
三、  詐欺取財罪　　    有期徒刑5月；減為    附表四所列
　　　（丁○○）　      有期徒刑2月又15日    之扣押物
四、  恐嚇取財罪　　　　有期徒刑7月；減為　　附表四所列
　　　（乙○○）　      有期徒刑3月又15日    之扣押物
五、  詐欺取財罪　　    有期徒刑5月；減為    附表四所列
　　　（丙○○）　      有期徒刑2月又15日    之扣押物
六、  恐嚇取財罪　　    有期徒刑7月；減為    附表四所列
　　　（壬○○）　      有期徒刑3月又15日    之扣押物
七、  詐欺取財罪　　    有期徒刑5月；減為    附表四所列
　　　（庚○○）　      有期徒刑2月又15日    之扣押物
【附表二】：戊○○應受之科刑及應沒收物
編號  犯罪事實及罪名    宣告刑及減刑     　  應沒收物品
一、  詐欺取財罪　　    有期徒刑3月；減為    附表四所列
　　　（張朝欽）　      有期徒刑1月又15日    之扣押物
二、  恐嚇取財罪　　　　有期徒刑6月；減為　　附表四所列
　　　（陳炫）　      有期徒刑3月          之扣押物
三、  詐欺取財罪　　    有期徒刑3月；減為    附表四所列
　　　（丁○○）　      有期徒刑1月又15日    之扣押物
四、  恐嚇取財罪　　　　有期徒刑6月；減為　　附表四所列
　　　（乙○○）　      有期徒刑3月          之扣押物
五、  詐欺取財罪　　    有期徒刑3月；減為    附表四所列
　　　（丙○○）　      有期徒刑1月又15日    之扣押物
六、  恐嚇取財罪　　    有期徒刑6月；減為    附表四所列
　　　（壬○○）　      有期徒刑3月          之扣押物
七、  詐欺取財罪　　    有期徒刑3月；減為    附表四所列
　　　（庚○○）　      有期徒刑1月又15日    之扣押物
【附表三】：甲○○應受之科刑（均構成累犯）及應沒收物
編號  犯罪事實及罪名    宣告刑及減刑     　  應沒收物品
一、  詐欺取財罪　　    有期徒刑3月；減為    附表四所列
　　　（張朝欽）　      有期徒刑1月又15日    之扣押物
二、  恐嚇取財罪　　　　有期徒刑7月；減為　　附表四所列
　　　（陳炫）　      有期徒刑3月又15日    之扣押物
三、  詐欺取財罪　　    有期徒刑3月；減為    附表四所列
　　　（丁○○）　      有期徒刑1月又15日    之扣押物
四、  恐嚇取財罪　　　　有期徒刑7月；減為　　附表四所列
　　　（乙○○）　      有期徒刑3月又15日    之扣押物
五、  詐欺取財罪　　    有期徒刑3月；減為    附表四所列
　　　（丙○○）　      有期徒刑1月又15日    之扣押物
六、  恐嚇取財罪　　　  有期徒刑7月；減為    附表四所列
　　　（壬○○）　      有期徒刑3月又15日    之扣押物
七、  詐欺取財罪　　    有期徒刑3月；減為    附表四所列
　　　（庚○○）　      有期徒刑1月又15日    之扣押物
【附表四】：
編號　　應沒收之扣押物　　　　  所有人／持有人
一      NOKIA N80手機1支          己○○
       （門號0000000000）
二      NOKIA7370手機1支          己○○
三      遠傳電信SIM卡1張          己○○
        （門號不詳）
四      陳賜生身分證影本1份       己○○
五      記事簿1本                 己○○
六      台灣大哥大SIM卡1張        己○○
七      人頭帳戶存摺9本           甲○○
八      金融卡11張                甲○○
九      領款交易明細表14張        甲○○
十      印章3個                   甲○○
十一      手機3支                   甲○○
十二      手機1支                   戊○○
